【裁判字號】    91,易,4533
【裁判日期】    920221
【裁判案由】    竊盜等
【裁判全文】
臺灣高雄地方法院刑事判決                        九十一年度易字第四五三三號
    公  訴  人  臺灣高雄地方法院檢察署檢察官
    被      告  戊○○  男  二.
右列被告因竊盜案件，經檢察官提起公訴（九十一年度偵字第二三九一八號）及移送
併辦（九十一年度偵字第二五九二五號），本院判決如左：
    主  文
戊○○連續毀越安全設備於夜間侵入住宅竊盜，累犯，處有期徒刑貳年。
    事  實
一、戊○○前因竊盜案件，經臺灣高等法院高雄分院於民國八十六年十一月十七日，
    以八十六年度上易字第二七四三號判處有期徒刑三月確定，於八十九年九月二十
    四日執行完畢。詎仍不知悔改，復基於意圖為自己不法所有之概括犯意，連續於
    下列時、地，侵入他人住宅竊取財物：
(一)於九十一年三月十二日五時許，在高雄市左營區自治新村七一０號癸○○住處，
    翻越該屋圍牆而侵入該住宅（侵入住宅部分未據告訴），並竊取癸○○所有之現
金新台幣（下同）二萬三千元，得手後隨即逃逸。
(二)於同年五月中旬某日，在高雄市左營區明德新村四十二號丙○○住處，翻越該屋
    圍牆而侵入該住宅（侵入住宅部分未據告訴），並竊取丙○○所有之皮夾一個，
    內有現金七千元及提款卡、信用卡、身分證等物，得手後隨即逃逸。
(三)於同年五月二十日二十二時許，在高雄市左營區自立新村五一之一號庚○○住處
    ，翻越圍牆而侵入該住宅（侵入住宅部分未據告訴），並竊取庚○○所有之錢包
    一個，內有現金一萬三千元及信用卡、提款卡、身分證、機車駕駛執照、健保卡
    等物，得手後隨即逃逸。
(四)於同年六月二十二日三時許，在高雄市左營區自立新村七０之一號乙○○住處，
    見乙○○因酒醉而獨自熟睡於屋內，且大門未關，竟擅自侵入該住宅（侵入住宅
    部分未據告訴），並竊取乙○○所有之現金二千元、ＮＯＫＩＡ牌八二五０型號
    行動電話一支、提款卡二枚及身分證、駕駛執照等物，得手後隨即逃逸。
(五)於同年十月八日七時前之夜間某時許，在高雄市楠梓區○○○路北四巷二八號丁○○住處，以自備之打火機燒毀該屋後方之紗門後，踰越該紗門而侵入該住宅（
    侵入住宅部分未據告訴），並竊取丁○○所有之現金三千元，得手後隨即逃逸。
(六)於同年十月十一日七時前之夜間某時許，在高雄市楠梓區○○○路南四巷四０號
    甲○○住處，徒手打開該屋前方紗窗後，踰越該紗窗而侵入該住宅，並竊取甲○○所有之現金二萬六千元，得手後隨即逃逸。
(七)於同年十月十七日十七時十七分前之某不詳時間，在高雄市楠梓區○○○路南三
    巷三一之三號壬○○住處，徒手打開該屋後方紗窗後，踰越該紗窗而侵入該住宅
    ，並竊取壬○○所有之現金一萬五千元、白金戒指二只、黃金戒指八只、玉器手
    鐲一只及古錢、龍銀、紀念幣、外幣等物品，共計價值約十五萬元，得手後隨即
    逃逸。
(八)於同年十月二十二日七時前之夜間某時許，在高雄市楠梓區○○○路南三巷三二
    之四號己○○住處，徒手打開該屋後方紗窗後，踰越該紗窗而侵入該住宅，並竊
    取己○○所有之現金一萬三千九百八十元，得手後隨即逃逸。
(九)於同年十月二十四日二時許，在高雄市楠梓區○○○路二巷二九號辛○○住處，
    自該屋後方窗戶之空隙，伸手進入屋內打開該屋後門門鎖而侵入該住宅（侵入住
    宅部分未據告訴），並竊取辛○○所有之郵局提款卡、其妻楊惠燕所有之國民身
    分證、郵局提款卡、彰化商業銀行提款卡、中國國際商業銀行提款卡及門號00
    00000000號、0000000000號之行動電話機二支，得手後隨即
    逃逸。
(十)於上開辛○○住處行竊得手後，復隨即前往高雄市楠梓區○○○路北二巷一一號
    子○○住處前，竊取子○○所有之黑色腳踏車一部，得手後隨即逃逸。嗣於同日
    三時四十分許，戊○○前往高雄市○○區○○路五一０號郵局第二十五支局，欲
    持前揭所竊得之提款卡提領現金，但因不知密碼無法提領成功，為巡邏員警察覺
    有異而當場逮捕，並起獲前揭辛○○所有之郵局提款卡、楊惠燕所有之國民身分
    證、彰化商業銀行提款卡、中國國際商業銀行提款卡各一枚及子○○所有之腳踏
    車一部，始查知上情。
二、案經甲○○、壬○○、己○○訴由高雄市政府警察局移送臺灣高雄地方法院檢察
    署檢察官偵查起訴及移送併辦。
    理  由
一、訊據被告戊○○對於右揭犯罪事實均坦承不諱，核與告訴人甲○○、壬○○、己○○及證人癸○○、丙○○、庚○○、乙○○、辛○○、子○○等人於警訊時所
    指述之情節相符，且有前揭扣押物品目錄表一紙、贓物領據二紙、相片八幀在卷
    可稽，本件事證明確，被告犯行堪以認定。
二、按裝置於門戶上之紗窗，已成為門戶之一部分，除足以防止蚊蠅進入外，亦兼有
    防止宵小侵入之作用，自應屬安全設備。是核被告戊○○所為，係犯刑法第三百
    二十一條第一項第一款、第二款之夜間侵入住宅、毀越安全設備之加重竊盜罪及
    同法第三百零六條第一項之無故侵入他人住宅罪（前述犯罪事實欄（七）部分）
    。被告前開竊盜犯行，時間緊接，手法相同，觸犯構成要件同一之罪名，顯係基
    於概括犯意為之，應依連續犯之規定論以一罪，並加重其刑。事實欄 (一)、(二
    ) 、(三)、(四)所示犯行，起訴書雖未論及，但與已起訴之部分有連續犯之裁判
    上一罪關係，應為起訴效力所及，本院自應並予審理，附此敘明。被告以侵入住
    宅之方式竊取他人財物，所犯上開二罪間，有方法目的之牽連關係，應從一重之
    加重竊盜罪處斷。又被告前因竊盜案件，經臺灣高等法院高雄分院以八十六年度
    上易字第二七四三號判處有期徒刑三月確定，於八十九年九月二十四日執行完畢
    ，其於五年內再為本次犯行，為累犯，應依刑法第四十七條之規定加重其刑，其
    有二以上加重事由，應依法遞加之。爰審酌被告正值少壯，竟圖以竊盜方式不勞
    而獲，而其侵入他人住宅竊取財物，不惟侵害他人之財產權，復嚴重破壞他人住
    宅之安全、安寧，足使被害人陷於惶惶不安之憂慮狀態，且次數高達十次，惡性
    非輕，惟其犯後坦承犯行，態度良好等一切情狀，酌情量處如主文所示之刑。
三、公訴意旨另謂被告於九十一年十月二十四日上午三時二十七分及三時三十分許，
    持其所竊得之楊惠燕所有之彰化銀行商業銀行提款卡，至高雄市○○區○○路五
    一０號郵局第二十五支局，二次以提款卡插入自動付款設備提款機提領現金，但
    因不知密碼無法提領而未遂，因認被告尚涉有刑法第三百三十九條之二第一項之
    以不正方法由自動付款設備取得他人之物未遂罪嫌。惟按行為之處罰，以行為時
    之法律有明文規定者，為限。又行為不罰者，應諭知無罪之判決，刑法第一條、
    刑事訴訟法第三百零一條第一項分別定有明文。而利用銀行、郵局之提款機盜領
    他人存款之犯行，已於八十六年十月八日修正公布之刑法增訂第三百三十九條之
    二第一項予以規範，不再論以同法第三百三十九條之詐欺罪，且依刑法第三百三
    十九條之二規定，並不處罰利用銀行之提款機盜領他人存款未遂之犯行。從而，
    被告上開利用提款機盜領存款未遂之行為，係屬法律所不處罰之行為，本應為無
    罪之諭知，然公訴意旨認此部份與前開論罪科刑部分有裁判上一罪關係，爰不另
    為無罪之諭知，附此敘明。
據上論斷，應依刑事訴訟法第二百九十九條第一項前段，刑法第五十六條、第三百二
十一條第一項第一款、第二款、第三百零六條、第五十五條、第四十七條，罰金罰鍰
提高標準條例第一條前段，判決如主文。
中      華      民      國      九十二      年    二    月    二十一    日
                                        臺灣高雄地方法院刑事第一庭
                                            審判長法  官  林  水  城
                                                  法  官  盧  怡  秀
                                                  法  官  謝  雨  真
右正本證明與原本無異。
如不服本判決，應於判決送達後十日內，向本院提出上訴狀。
                                                  書記官  陳  威  志
中    華    民    國      九十二      年      二      月    二十一    日
附錄本判決論罪之法條：
刑法第三百二十一條
犯竊盜罪而有左列情形之一者，處六月以上五年以下有期徒刑：
一  於夜間侵入住宅或有人居住之建築物、船艦或隱匿其內而犯之者。
二  毀越門扇、牆垣或其他安全設備而犯之者。
三  攜帶兇器而犯之者。
四  結夥三人以上而犯之者。
五  乘火災、水災或其他災害之際而犯之者。
六  在車站或埠頭而犯之者。
前項之未遂犯罰之。
刑法第三百零六條
無故侵入他人住宅、建築物或附連圍繞之土地或船艦者，處一年以下有期徒刑、拘役
或三百元以下罰金。
無故隱匿其內，或受退去之要求而仍留滯者，亦同。


司法院資訊處製作；財團法人民間司法改革基金會備份。
